臺灣新北地方法院刑事裁定
111年度聲字第1502號
聲  請  人  
即  被  告  呂冠宏



上列聲請人即被告因違反洗錢防制法等案件（111年度金訴字第3
26號），聲請具保停止羈押，本院裁定如下：
    主  文
聲請駁回。
    理  由
一、聲請意旨略以：被告呂冠宏因住公司宿舍未收到傳票，絕無
    逃亡，請給予交保機會等語。
二、按被告及得為其輔佐之人或辯護人，得隨時具保，向法院聲
    請停止羈押，刑事訴訟法第110 條第1 項定有明文。次按被
    告經法官訊問後，認為犯罪嫌疑重大，而有下列情形之一，
    非予羈押，顯難進行追訴、審判或執行者，得羈押之︰一、
    逃亡或有事實足認為有逃亡之虞者；二、有事實足認為有湮
    滅、偽造、變造證據或勾串共犯或證人之虞者；三、所犯為
    死刑、無期徒刑或最輕本刑為5 年以上有期徒刑之罪，有相
    當理由認為有逃亡、湮滅、偽造、變造證據或勾串共犯或證
    人之虞者，刑事訴訟法第101 條第1 項定有明文，而關於羈
    押與否之審查，其目的僅在判斷有無實施羈押強制處分之必
    要，並非認定被告有無犯罪之實體審判程序，故關於羈押之
    要件，無須經嚴格證明，以經釋明得以自由證明為已足。再
    按羈押被告之目的，在於確保訴訟程序之進行、確保證據之
    存在及真實，以及確保刑罰之執行，且聲請停止羈押，除有
    刑事訴訟法第114 條各款所列情形之一不得駁回者外，被告
    有無羈押之必要，法院自得就具體個案情節予以斟酌決定，
    如就客觀情事觀察，羈押在目的與手段之間衡量並無明顯違
    反比例原則之情形，即無違法或不當可言。
三、經查：
  ㈠聲請人即被告呂冠宏前因違反洗錢防制法等案件，經本院依
    法傳喚、拘提，均未到庭，而由本院通緝後始緝獲到案，經
    本院訊問後，以被告犯罪嫌疑重大，又逃匿緝獲到案，有逃
    亡之事實，非予羈押顯難進行審判而有羈押之必要，依刑事
    訴訟法第101條第1項第1款之規定，於民國111年5月29日裁
    定羈押在案。
  ㈡被告固以前詞聲請具保停止羈押。然查，被告經訊問後，矢
    口否認犯行，然有如起訴書證據清單欄所示證據在卷可佐，
    足認被告涉犯刑法第30條、第339條第1項、洗錢防制法第14
    條第1項之幫助詐欺取財及幫助洗錢罪嫌，犯罪嫌疑重大。
    被告於本案係經通緝到案，且被告於本案偵查時，亦經檢察
    官傳喚、拘提無著，發佈通緝後始到案，此外，被告除本案
    遭通緝外，過往亦因其他案件而遭通緝多達3次等情，有臺
    灣高等法院被告前案紀錄表、通緝紀錄表在卷可佐，有事實
    足認被告有逃亡之虞，且若命其以具保、限制住居等侵害較
    小之手段代替，尚不足以確保日後審判或執行程序之順利進
    行，仍有繼續羈押之必要。被告雖辯稱：若知遭通緝，即不
    會接受警方盤查云云，然查：本案於111年3月31日第一次執
    行拘提程序時，被告向司法警察告以：因工作場所有人確診
    ，需立即前往快篩等語，而未拘提到案，經本院告以需提出
    相關紀錄過院參辦，被告始終未能提出等節，有拘提報告書
    1紙、本院公務電話紀錄表各1紙在卷可查（本院卷第237、2
    49頁），嗣經本院於111年5月9日再次執行拘提，仍未拘提
    到案，有111年5月11日之拘提報告書1紙附卷可考（本院卷
    第277頁），可認被告理應知悉仍有本案於本院繫屬審理中
    ，卻未依限提出相關證明、亦未向本院陳報其居所，自堪認
    其確有規避審理之情，被告上開所辯實屬推諉矯飾之詞，不
    足為採。綜上，本院考量其上開羈押原因仍然存在，再衡以
    本案尚未審結，經斟酌命其具保、責付或限制住居等侵害較
    小之手段，均不足以確保將來審理程序之順利進行，是繼續
    羈押之必要性仍然存在。此外，復查無刑事訴訟法第114條
    各款之情形，是本件聲請自屬無據，尚難准許，應予駁回。
四、依刑事訴訟法第220條，裁定如主文。
中　　華　　民　　國　　111 　年　　7 　　月　　14　　日
                  刑事第十八庭  審判長法  官  詹蕙嘉
                                
                                      法  官  劉明潔
                                       
                                      法  官  劉容妤 
上列正本證明與原本無異。
如不服本裁定，應於裁定送達後五日內敘明抗告理由，向本院提
出抗告狀。
                                      書記官  方志淵    
中　　華　　民　　國　　111 　年　　7 　　月　　18　　日